【裁判字號】    95,訴,997
【裁判日期】    950414
【裁判案由】    毒品危害防制條例
【裁判全文】
臺灣高雄地方法院刑事判決               95年度訴字第997號
    公  訴  人  臺灣高雄地方法院檢察署檢察官
    被      告  乙○○
上列被告因違反毒品危害防制條例案件，經檢察官提起公訴（95
年度毒偵字第1708號），嗣因被告就被訴之犯罪事實為有罪之陳
述，經本院告知簡式審判程序意旨，並聽取公訴人及被告之意見
後，合議裁定由受命法官獨任進行簡式審判程序審理，本院判決
如下：
    主  文
乙○○連續施用第一級毒品，處有期徒刑柒月。又連續施用第二
級毒品，處有期徒刑肆月。應執行有期徒刑拾月。
    事  實
一、乙○○前因施用毒品案件，經本院裁定送觀察勒戒，至民國
    93年6 月30日認無繼續施用毒品傾向執行完畢釋放，並由臺
    灣高雄地方法院檢察署檢察官以93年度毒偵字第1559號為不
    起訴處分確定在案。
二、詎乙○○於前受觀察勒戒執行完畢釋放後5 年以內，猶不知
    悔改，明知海洛因及甲基安非他命業經公告為毒品危害防制
    條例第二條第二項所列管之第一、二級毒品，不得非法持有
    、施用，竟仍基於施用第一級毒品海洛因及施用第二級毒品
    甲基安非他命之概括犯意，自95年1 月7 日起至同年月12日
    止，在高雄縣鳳山市○○里○○街60號住處內，以將海洛因
    摻在香煙內點燃後吸食之方式，連續施用第一級毒品海洛因
    多次，另以將甲基安非他命置入玻璃吸食器內點燃而吸食含
    有第二級毒品甲基安非他命成分氣體的方式，連續施用第二
    級毒品甲基安非他命多次，嗣於95年1 月13日21時50分許，
    為警查獲，經其同意採集尿液送驗，始悉上情。
三、案經高雄市政府警察局苓雅分局報請臺灣高雄地方法院檢察
    署檢察官偵查起訴。
    理  由
一、按本件被告乙○○所犯係死刑、無期徒刑、最輕本刑為3 年
    以上有期徒刑以外之罪，其於準備程序就前揭被訴事實為有
    罪之陳述，經受命法官告知簡式審判程序之旨，並聽取其與
    公訴人之意見後，本院認無不得或不宜改依簡式審判程序進
    行之處，爰依刑事訴訟法第273 條之1 第1 項、第284 條之
    1 ，裁定本件由受命法官獨任進行簡式審判程序，合先敘明
    。
二、上揭連續施用第一級毒品海洛因及第二級毒品甲基安非他命
    之犯罪事實，業據被告乙○○於本院審理時供認不諱，且被
    告於95年1 月13日為警查獲當時所採集之尿液，經送檢驗結
    果，呈毒品嗎啡及甲基安非他命陽性反應，此有高雄市立凱
    旋醫院濫用藥物尿液檢驗報告1 紙在卷可稽（參95年毒偵字
    第1708號卷第18頁）。綜上，足認被告自白與證據相符，其
    確有連續施用第一級毒品海洛因及第二級毒品甲基安非他命
    之犯行，洵堪認定。
三、論罪科刑部分：
（一）按犯毒品危害防制條例第10條施用毒品罪者，檢察官應先
      將被告送勒戒處所觀察、勒戒，經觀察、勒戒後，認有繼
      續施用毒品傾向者，應由檢察官聲請法院裁定令入戒治處
      所施以強制戒治，強制戒治期滿或交付保護管束期滿，應
      由檢察官為不起訴之處分。觀察勒戒或強制戒治執行完畢
      釋放後，5 年內再犯第10條之罪，檢察官應依一般刑事訴
      訟程序予以起訴論罪科刑。此觀諸毒品危害防制條例第20
      條第1 項、第2 項、第23條規定自明。被告前既曾因施用
      毒品案件，經本院裁定送觀察勒戒，至93年6 月30日認無
      繼續施用毒品傾向執行完畢釋放，並由臺灣高雄地方法院
      檢察署檢察官以93年度毒偵字第1559號為不起訴處分確定
      ，有臺灣高等法院被告前案錄表在卷可稽，其於觀察勒戒
      執行完畢釋放後5 年內再犯本件施用毒品案件，依前述規
      定應予論罪科刑。
（二）按海洛因、甲基安非他命為毒品危害防制條例所稱之第一
      級毒品、第二級毒品，此觀諸該條例第2 條第2 項第1 款
      、第2 款甚明，被告施用第一級毒品海洛因及第二級毒品
      甲基安非他命，核其所為，係犯毒品危害防制條例第10條
      第1 項、第2 項之施用第一級、第二級毒品罪。被告持有
      海洛因及甲基安非他命後進而施用，其持有之低度行為，
      應為施用之高度行為吸收，均不另論罪。被告分別先後多
      次施用海洛因及甲基安非他命犯行，各係時間緊接，犯罪
      構成要件相同，顯係各基於概括犯意為之，均應依連續犯
      之規定論以一罪，並加重其刑。被告所犯上開二罪間，犯
      意各別、行為互殊，觸犯構成要件相異之罪名，自應分論
      併罰。
（三）爰審酌被告於前經觀察勒戒執行完畢釋放後，仍未能徹底
      戒絕毒品，再犯本件施用毒品罪，顯見其自制力不足，無
      法擺脫毒品，未能體悟施用毒品對自己、家人造成之傷害
      及社會之負擔，故應藉由刑罰之執行，以收教化之功能，
      惟念所犯施用毒品罪乃屬戕害自身身心健康行為，尚未對
      他人造成實害，其行為本身對社會所造成之危害並非直接
      ，反社會性之程度應屬較低，並參以被告犯後坦承施用毒
      品犯行，以及其犯罪動機、目的、手段、智識程度，及參
      酌其施用毒品之次數、時間長短等一切情狀，分別量處如
      主文所示之刑，並定應執行刑，以資懲儆。
四、至扣案之查扣之塑膠尖匙1 支、夾鏈袋13只、針筒30支、注
    射液3 瓶、橡皮筋2 條、吸食器1 個、中型空夾鏈袋1 大包
    、小型空夾鏈袋8 大包等物，被告於偵查及本院審理時均否
    認為其所有，亦無證據可認前揭物品係供被告施用毒品所用
    之物，是該物尚難認與本件被告施用毒品案件有何關連，爰
    不為沒收之諭知。
據上論斷，應依刑事訴訟法第273 條之1 第1 項、第284 條之1
、第299 條第1 項前段，毒品危害防制條例第10條第1 項、第2
項，刑法第11條前段、第56條、第51條第5 款，判決如主文。
本案經檢察官甲○○到庭執行職務。
中    華    民    國    95    年     4    月    14    日
                  刑事第四庭    法  官  林意芳
以上正本證明與原本無異。
如不服本判決，應於收受送達後10日內向本院提出上訴書狀。
中    華    民    國    95    年     4    月    14    日
                                書記官  曾秀鳳
附錄本判決論罪科刑法條：
毒品危害防制條例第10條
施用第一級毒品者，處六月以上五年以下有期徒刑。
施用第二級毒品者，處三年以下有期徒刑。


司法院資訊處製作；財團法人民間司法改革基金會備份。
